臺灣澎湖地方法院民事裁定　九十三年度司字第一號
　　聲　請　人　乙○○
　　代　理　人　陳旻沂律師
　　相　對　人　海灣遊覽汽車有限公司
　　法定代理人　戊○○
右聲請人聲請相對人選任臨時管理人等事件，本院裁定如下：
    主      文
選任戊○○為海灣遊覽汽車有限公司之臨時管理人。
選派張森陽會計師為海灣遊覽汽車有限公司之檢查人。
聲請程序費用由相對人負擔。
    理      由
一、聲請意旨略以：聲請人為相對人股東，相對人已發行股份總數為新台幣（下同）
    三百萬元，聲請人股份總數為八十萬元，屬於繼續一年以上，持有相對人已發行
    股份總數百分之三以上之股東。因相對人董事甲○○於民國九十一年五月五日死
    亡，無法行使職權，為此依據公司法第一百零八條第四項準用第二百零八條之一
    第一項等規定，聲請法院選任臨時管理人。又相對人自七十六年間起，迄未依據
    公司法第一百十條第一項規定逐年造具書冊交股東承認，為此依據公司法第一百
    十條第三項準用第二百四十五條第一項等規定，聲請法院選派檢查人。
二、按董事會不能行使職權致公司受損害之虞時，法院因利害關係人之聲請，得選任
    一人以上之臨時管理人，代行董事長及董事會之職權，公司法第二百零八條之一
    第一項定有明文，而上開股份有限公司選任臨時管理人之規定，於有限公司之董
    事準用之，同法第一百零八條第四項亦有明文。經查：
（一）聲請人主張自己為相對人繼續一年以上已發行股份總數百分之三以上之股東，
      自屬相對人利害關係人一節，雖為其餘股東戊○○、丙○○、丁○○具狀否認
      ，並表示聲請人僅為「信託登記」之掛名股東云云。惟上開事實，業經聲請人
      提出股東名簿一件作為釋明，且經本院向經濟部中部辦公室調取相對人公司登
      記資料核對無誤，堪信為真正。因此，聲請人提出本件選任臨時管理人之聲請
　　　，其利害關係人之身分已經具備。其餘股東之陳述，有背公文書之記載內容，
　　　又未舉證以實其說，自無可取。
（二）相對人於六十九年間起，均由甲○○擔任董事，但甲○○於九十一年五月五日
      死亡之事實，有相對人公司登記資料、戶籍謄本各一件附卷可證。而甲○○死
      亡後，相對人雖於九十二年四月二十六日召開股東會，並由甲○○、乙○○以
      外之股東選任戊○○為新任董事，但股東會結束後，因聲請人拒不配合辦理章
      程變更登記，致相對人登記之董事仍為甲○○，迄今並無新任董事登記等情，
      業據戊○○陳明在卷，並有戊○○等提出之存證信函、委託書、股東會記錄、
      股東同意書、章程各一件為證，堪認屬實。
（三）有限公司董事之姓名，為章程之絕對必要記載事項之一，需經全體股東之同意
      ，始能變更章程，完成董事任免之程序，觀之公司法第一百零一條、第一百十
      三條、第四十七條規定自明。相對人原任董事甲○○死亡後，已無法行使董事
      職權，迄今又未能正式辦妥新任董事登記，相對人對內對外之權利義務關係即
      非穩定，有受損害之虞，聲請人因而依據首開規定，聲請選任臨時管理人，於
      法有據。
（四）根據相對人公司登記資料所載股東名簿，相對人股東原有甲○○、聲請人、戊○○、丙○○、丁○○等五人。而甲○○之繼承人為聲請人、戊○○、丙○○
      、丁○○及其他二名女兒，依卷內資料，聲請人與其他繼承人顯有不睦，則甲○○之股權已難行使。又相對人其餘股份當中，除聲請人外之另外三名股東，
      全數支持戊○○擔任董事，故戊○○已取得其餘股份過半數支持，有前開委託
      書、股東會記錄、股東同意書附卷可稽。從而，為符合相對人實際股權結構，
      使相對人公司內部治理程序與正常情形相當，自應選任戊○○為相對人之臨時
      管理人，並將其列為本件相對人法定代理人。
三、又按繼續一年以上，持有已發行股份總數百分之三以上之股東，得聲請法院選派
    檢查人，檢查公司業務及財產情形，公司法第一百十條第三項準用第二百四十五
    條第一項定有明文。聲請人具備上述股東身分，已如前述，自得依據前開規定，
    聲請本院選派相對人之檢查人。本院根據雙方同意之方式，選派高雄市會計師公
    會推薦之張森陽會計師擔任相對人之檢查人。
四、結論，依非訟事件法第八條第二項、第八十五條第二項，民事訴訟法第九十五條
    、第七十八條，裁定如主文。
中　　　華　　　民　　　國　　九十三　　年　　　六　　　月　　　十　　　日
~B臺灣澎湖地方法院民事庭
~B　　法　　　官　陳介安
右正本係照原本作成。
選派檢查人不得抗告，選任臨時管理人如不服本裁定，應於送達後十日內，向本院提
出抗告狀（須附繕本）。
中　　　華　　　民　　　國　　九十三　　年　　　六　　　月　　 十四 　　日
~B　　法院書記官　劉竹苞
